【裁判字號】    95,上訴,672
【裁判日期】    950411
【裁判案由】    毒品危害防制條例
【裁判全文】
臺灣高等法院刑事判決                 95年度上訴字第672號
上  訴  人  臺灣士林地方法院檢察署檢察官
被      告  甲○○
                    （現另案於臺灣台北監獄執行中）
指定辯護人  本院公設辯護人  郭書益
上列上訴人因被告違反毒品危害防制條例案件，不服臺灣士林地
方法院94年度訴字第 210號，中華民國94年12月22日第一審判決
（起訴案號：臺灣士林地方法院檢察署94年度偵緝字第 181號、
併辦案號：同署94年度偵緝字第 288號），提起上訴，本院判決
如下：
    主  文
原判決關於持有第一級毒品暨定執行刑部分均撤銷。
甲○○販賣第一級毒品，處無期徒刑，褫奪公權終身。扣案之第
一級毒品海洛因伍拾包（淨重壹佰捌拾陸點伍陸公克）沒收銷燬
之。包裝海洛因用之夾鏈袋伍拾個、紅包袋肆個、薪資袋壹個、
塑膠袋壹個及0000000000號行動電話壹支（含SIM 卡
）均沒收。
    事  實
一、甲○○曾有多次運輸毒品等前科，於民國（下同）72年間因
    違反肅清煙毒條例案件及偽造文書案件，分別經臺灣臺北地
    方法院判處有期徒刑10年、 5月確定；73年間因違反麻醉藥
    品管理條例案件，經臺灣雲林地方法院判處有期徒刑 5年，
    褫奪公權 4年確定；於80年間因違反肅清煙毒條例等案件，
    分別經法院判處無期徒刑及有期徒刑4年、2年確定，入監執
    行，於92年10月 8日假釋出監，假釋期間交付保護管束，於
    假釋期間違反保護管束情節重大，經撤銷假釋，仍不知悔改
    ，明知海洛因為毒品危害防制條例第2條第2項第 1款所列之
    第一級毒品，依法不得持有、販賣，竟仍基於販賣第一級毒
    品之犯意，於93年 5月17日晚間10時許前某時，在不詳地點
    販入第一級毒品海洛因後，以其所有0000000000號行動電話
    撥打何榮華（綽號「空仔」）0000000000號行動電話聯絡，
    雙方約於93年5月17日晚間10時許在臺北市○○區○○路1段
    52號「阿囉哈客運」前交易，甲○○即依約攜帶第一級毒品
    海洛因，騎乘其所有車號 GEF-990號重型機車前往上址，嗣
    經士林分局蘭雅派出所員警郭廷鍇、陳信義、洪頂翔據報前
    往處理，甲○○正欲交付何榮華第一級毒品海洛因時，因見
    員警上前盤查而將前揭毒品藏置於其長褲左側口袋，未及交
    易而擬騎車逃離現場，旋經警攔住查獲，並在甲○○左邊長
    褲口袋內扣得海洛因 4包，在其騎乘之前揭機車置物箱內起
    獲海洛因2大包、35小包、9小包（以上第一級毒品海洛因經
    法務部調查局鑑驗秤重，合計淨重186.56公克、空包裝重17
    .23 公克，純度45.46﹪，純質淨重84.81公克），及其所有
    之包裝海洛因用之紅包袋4個、薪資袋1個及塑膠袋 1個、聯
    絡本件賣海洛因用之0000000000行動電話1支（含SIM卡），
    以及非供販賣海洛因用之記事本1本、行動電話1支、現金新
    台幣（下同）14,800元、呼叫器1個、名片5張。
二、案經臺北市政府警察局士林分局報告台灣士林地方法院檢察
    署檢察官偵查起訴。
    理  由
一、訊據被告甲○○矢口否認有販賣第一級毒品之犯行，於本院
    審理時辯稱：在機車查到的毒品不是伊的，跟何榮華的通聯
    紀錄是他要去伊家住，但伊不願意，且何榮華身上沒有半毛
    錢，所以伊沒有販賣毒品云云。
二、經查：
    (一)被告於93年5月17日在臺北市○○路○段52號阿囉哈客運前
      為警在其長褲左側口袋起獲之白粉4包，在其騎乘之GEF-9
      90號機車置物箱內起獲之白粉2大包、藏放在4個紅包袋內
      之白粉35小包、及藏放在薪資袋內之之白粉 9小包，經送
      驗結果，均含第一級毒品海洛因成分，前者合計淨重3.32
      公克（空包裝重0.45公克），純度 23.84％；後者合計淨
      重186.56公克（空包裝重17.23公克），純度 45.46 ％，
      有法務部調查局93年7月20日調科壹字第040003547號鑑定
      通知書（見偵字第5394號卷第112頁）在卷可憑。
    (二)被告又以93年 5月17日扣案之毒品為「客人仔」麥錦輝所
      有等語資為辯解，並供稱：當天跟麥錦輝約在重慶北路與
      長安西路口的苦茶之家，向麥錦輝以30,000元買 4包毒品
      ，之後麥錦輝說要去台中，要借伊的車載伊騎去阿囉哈客
      運搭車，但伊一下車警察就上前來抓，麥錦輝就跑了云云
      （見偵緝字第181號卷第102頁、原審卷第17頁）。但查：
    1.上開機車為被告所有，此為被告所是認，並有車籍作業系
      統查詢認可資料畫面一紙可據（見偵字第5394號卷第70頁
      ）。又本案查獲經過，係臺北市政府警察局士林分局蘭雅
      派出所員警於93年5月17日晚間7時許，接獲民眾來所檢舉
      有人將在阿囉哈客運販賣毒品，該所主管郭廷鍇即率同員
      警洪頂翔及陳信義於當日約晚間 8時許抵達現場監控，而
      被告於晚間10時許抵達時，僅有被告 1人騎乘機車前來，
      停妥機車後就直接去找何榮華與何榮華交談之情，業據證
      人洪頂翔、陳信義於原審審理中證述綦詳（見原審卷第98
      頁、第 139頁）。且證人洪頂翔及陳信義就被告係單獨到
      場乙節之證述，互核相符，並無瑕疵可指。
    2.證人何榮華固附和被告辯詞，於原審審理中證稱：當時甲
      ○○是被「客人仔」載去，他和甲○○在講話時，「客人
      仔」就走進巷子裡面，當時警察還沒有到，「客人仔」是
      香港人等語（見原審卷第82頁）。惟查，被告係供稱：當
      伊一下車，警察就上前逮捕，「客人仔」麥錦輝就跑走了
      等語；證人何榮華卻證稱：當時和被告見面後有在候車那
      裡的椅子說話，兩人說話的時候，「客人仔」就走到巷子
      裡面，甲○○大約和伊說了一分鐘的話後走出來到騎樓下
      面，警察才來等語（見原審卷第82頁、第83頁）。觀諸被
      告與證人何榮華就被告所稱之「客人仔」是在警察尚未抵
      達之前離去？或是在警察抵達現場之同時逃逸之情，所供
      已不一致。參以被告93年 5月17日被查扣之海洛因，藏放
      在機車置物箱內者，合計淨重 169.6公克（警驗秤重結果
      ），價值不菲，且係政府嚴加查緝之違禁物，取得管道不
      易，販賣、轉讓或持有均屬重罪，麥錦輝（即「客人仔」
      ）豈有可能如證人何榮華所述，將上開毒品寄放在與其並
      非熟識或足以信賴之被告甲○○機車內，即逕自離去而未
      取出攜離？且被告甲○○既稱麥錦輝到阿囉哈客運之目的
      是要搭車南下台中，則麥錦輝到達後何以未進站買票候車
      ，尚且如證人何榮華所述走入巷內？證人何榮華所陳，顯
      與事理有違。況證人何榮華於警詢、偵查之過程中，均未
      曾提及被告係由他人搭載到達現場乙節，卻於原審審理時
      突然證述上情，證人何榮華自可能因在提解過程中，與被
      告同處於囚車及候審室內，致被告有就上開主要情節教導
      證人何榮華如何陳證之機會，卻未及就細節勾串一致。是
      以證人何榮華上開證述，當係迴護被告之詞，並不足為被
      告甲○○有利之認定。
    3.就被告所稱「客人仔」之真實身分，被告於警詢中經警提
      示口卡照片後，原係供稱：「客人仔」是彭榮吉，並稱二
      人曾於84年至86年在台中監獄服刑等語（見偵字第5394號
      卷第22頁），於內勤檢察官訊問時仍執同詞（見偵字第53
      94號卷第87頁）。但嗣後與證人彭榮吉同時提解到庭訊問
      時，即改稱：不知道「客人仔」的真實姓名，兩人是在雲
      林監獄認識的等語（見偵緝字第 181號卷第36頁）。證人
      彭榮吉也稱：93年第 1次碰到甲○○時，只有打招呼，之
      後甲○○借用騎機車發生車禍，甲○○打電話給伊，伊過
      去帶甲○○就醫後就沒有再碰面，並未在被告機車內放過
      海洛因等語（見偵緝字第 181號卷第63頁）。被告至此乃
      改稱：是與伊在雲林監獄一起被關之麥錦輝向伊借機車等
      語（見偵緝字第181號卷第101頁）。而經檢察官查詢結果
      ，確有一名「麥錦輝」（48年11月3日生）於76年12月2日
      至77年 8月22日間曾在雲林監獄受刑，惟該名麥錦輝自77
      年10月 1日即出境未回，有麥錦輝之入出境查詢結果存卷
      可考（見偵緝字第181號卷第126頁），且麥錦輝於93年 5
      月間既未遭通緝致須逃匿躲避追緝，當無不經核定之機場
      、港口入境，卻冒險選擇偷渡之途徑返台之理，足見被告
      辯稱：上開毒品確係麥錦輝所藏放，麥錦輝有可能偷渡回
      台灣等語，實有悖於常理，不足採信。
    4.被告就在其身上所扣得之海洛因4 包，於內勤檢察官訊問
      時，原已坦承是在當天下午3 、4 時許在臺北市○○街向
      綽號「台南」以20,000元所購買的（見偵字第5394號卷第
      88頁）。後又翻稱：當天跟麥錦輝約在重慶北路與長安西
      路口的苦茶之家，以30,000元買了 4包毒品，就是在口袋
      內被查獲的 4包等語（見偵緝字第181號卷第102頁）。倘
      被告確有與麥錦輝見面並購買毒品，被告於偵查初始即可
      坦認上情，無庸捏造虛詞，益證被告供稱：機車內毒品是
      麥錦輝所留下乙節，亦屬虛妄，否則被告無須另以造假之
      詞來圓其謊言。
    (三)被告雖矢口否認有販賣海洛因予何榮華，惟本院審酌下列
      事證，仍足判斷被告確有販賣毒品之犯行：
    1.證人洪頂翔於偵查中結證稱：「我們是接獲民眾報案有毒
      品交易，就與主管郭廷鍇及巡佐陳信義去現場埋伏，到達
      後發現何榮華一直在打電話，後來甲○○騎機車到現場，
      我們就上前圍捕，因為我們看到他們在交易，甲○○在阿
      囉哈客運裡有拿一包白色的東西給何榮華，何榮華有拿錢
      出來，但尚未交給甲○○，我們就上前去，逮捕甲○○時
      那包白色東西放在口袋裡，何榮華的錢也放回口袋裡」等
      語（見偵字第5394號卷第103頁、第104頁）；證人陳信義
      於偵查中亦證稱：「我們是當天晚上七點有民眾到派出所
      檢舉有販毒，我就報告主管，就由主管郭廷鍇批示帶同我
      及洪頂翔到現場埋伏，約20時30幾分到達現場先觀察地形
      在該處埋伏，到22時後發現何榮華在該處徘徊，後來有一
      人騎機車到阿囉哈客運前面，他把車子停在阿囉哈前面巷
      口，然後到客運內與何榮華交談，我們隱約看有甲○○有
      拿一個塑膠包裝的分裝袋在手上，當時何榮華手上沒有東
      西，我們就上前去盤查，這時甲○○就要往外衝去騎他的
      機車，洪頂翔離甲○○最近就上前攔住他，我抓住何榮華
      ，洪頂翔押住甲○○，我們在甲○○褲子口袋內查到四包
      的海洛因，另外在他騎乘的機車查到一批的海洛因」等語
      （同上偵卷第 105頁）；而證人郭廷鍇亦證實確有接獲民
      眾檢舉有人販毒而前往查緝，並進而逮捕張國強、何榮華
      二人（同上偵卷第106至107頁），而依卷附之臺北市政府
      警察局受理各類案件紀錄表確記載：報案人於上述時間來
      所檢舉稱上述地點有人販賣毒品等語（同上偵卷第43頁）
      ，堪認係屬真實。
    2.又證人洪頂翔、陳信義雖於原審審理時就部分查緝細節描
      述有所不一致，然隨著時間流逝，人之記憶難免漸趨模糊
      ，尤其對細節更容易模糊淡忘，或與平常事務結合而產生
      記憶干擾現象，此乃人之記憶不可避免之自然缺陷，則依
      證人洪頂翔、陳信義於本件案發一年後再應原審傳訊到庭
      作證，證人洪頂翔於原審庭訊中乃多次答稱：「時間已久
      ，我沒辦法確定」、「因業務繁多，所以現在沒有辦法回
      答」、「以偵查中之陳述較為正確」云云，核亦屬常情。
      又參酌證人洪頂翔一再堅稱有看到被告張國強有拿白色的
      東西欲給何榮華等語，而證人陳信義亦證稱確有見到被告
      張國強要拿東西之動作，並指稱：「（你和洪頂翔位置看
      到的角度會不會有偏差？）會，因為不是正面」等語（見
      原審卷第 143頁），且衡以證人洪頂翔、陳信義既係為查
      緝販毒，如無急迫情事，自應以買賣雙方有交易動作，始
      會下手逮捕，故證人洪頂翔、陳信義均證稱因被告與何榮
      華有交易動作，始會上前逮捕，應屬實情。嗣被告與何榮
      華因證人洪頂翔、陳信義上前逮捕，被告旋即將該包白色
      東西放在口袋裡，業據證人洪頂翔於偵查中證述明確，嗣
      證人洪頂翔、陳信義亦在被告長褲左側口袋起獲白色粉末
      4 包，亦有臺北市政府警察局士林分局搜索扣押筆錄附卷
      可稽，而上開白色粉末經鑑定為第一級毒品海洛因，堪認
      被告確有販賣第一級毒品予何榮華未遂之犯行。
    3.另被告遭查扣之記事本上有「空仔0000000000」及「空仔
      0000000000」之記載（見偵緝字第181號卷第117頁、第11
      9 頁），證人何榮華於偵查中也坦承：平常人家皆叫伊「
      空仔」等語（見偵緝字第 181號卷第62頁），且被告所不
      否認其持有之0000000000號行動電話，與0000000000號行
      動電話於93年 5月16日、17日均有通話紀錄，有和信電信
      股份有限公司檢送之通聯紀錄可憑（見偵緝字第 181號卷
      第94頁至第96頁），被告及證人何榮華於原審審理中也坦
      承彼此確實互有聯絡（見原審卷第82頁、第 184頁），堪
      認係屬真實。然參酌被告、何榮華就兩人現場相遇之原因
      ，被告先於警訊中供稱：何榮華是我最近10幾天經朋友介
      紹才認識的朋友，昨17日剛好在承德路一段52號（阿羅哈
      客運）相遇云云（見偵字第5394號卷第21頁）；於94年 4
      月 1日原審審理時供稱：我跟何榮華有認識，之前說不認
      識是因為怕彼此連累，我當天確實是要跟何榮華碰面，碰
      面只是講話，他找我聊天沒有目的云云（見原審卷第26頁
      ）；於94年12月 1日原審審理時供稱：何榮華跟我很熟，
      怎麼可能跟我拿東西還要錢。‧‧‧何榮華有打電話給我
      說要到我家住，我當時沒有答應云云（見原審卷第183 至
      184頁）。證人何榮華於警訊中則供稱：被告是我最近3、
      4天前到我香腸攤打香腸才認識的朋友云云（見偵字第539
      4 號卷第29頁）；於原審審理時供稱：「（你是否認識甲
      ○○？）認識沒有多久。（你為何認識被告？）因為我有
      支票的事情要拜託被告。‧‧‧（你是否先前就有約甲○
      ○到那裡見面？）是偶然見面。（為何通聯紀錄裡面，被
      告有用行動電話打你的行動電話聯絡，你們才會約在阿羅
      哈客運那邊？）是因為要處理支票的事情。‧‧‧（你是
      因為票的事情才與甲○○見面，為什麼見面只談了一分鐘
      ？）我拜託他處理，而且我順便要去被告家裡住。‧‧‧
      （你剛才說要處理票的事情要請被告幫忙，是什麼事情？
      ）我要申請信用卡，我要拜託被告幫我辦卡。‧‧‧（你
      說要去被告那邊住，被告是否有答應？）他說他要考慮看
      看」云云（見原審卷第79至81頁、第83頁、第87至88頁）
      ，顯見被告與何榮華就彼此間熟識程度及會面之原因等情
      ，前後、彼此間之供述均屬不一，益見其掩飾之情。況被
      告與何榮華係先以電話聯繫，再相約前往案發現場，若被
      告無販賣第一級毒品海洛因予何榮華之意，何須攜帶扣案
      之毒品前往應約？徒增加被查緝之風險。
    4.又原審囑託法務部調查局鑑定本案被告被查扣之毒品及證
      人何榮華被扣案之毒品純度及成分，是否相同，經法務部
      調查局函覆略以：「人工鑑別編號 000000000號之檢品（
      即被告遭查獲之毒品）含第一級第 6項毒品海洛因成分外
      ，尚含有局部麻醉劑LIDOCAINE成分，海洛因純度45.46％
      ；人工鑑別編號 000000000號之檢品（即證人何榮華身上
      遭查獲之毒品）含第一級第 6項毒品海洛因成分外，尚含
      有抗組織胺劑DIPHENHYDRAMINE成分，海洛因純度20.03％
      」此有法務部調查局94年10月5日調科壹字第09400443960
      號函在卷可參（見原審卷第 171頁），惟此僅得證明證人
      何榮華身上查獲之毒品，確非源於被告，此與證人洪頂翔
      、陳信義均證稱因被告與何榮華有交易動作，始會上前逮
      捕，及證人洪頂翔於偵查中證稱被告與何榮華因渠等上前
      逮捕，被告旋即將該包白色東西放在口袋裡，而未完成交
      易，並無相悖之處，尚不足為被告有利之認定。
    5.被告經濟狀況不佳，且積欠朋友 200多萬元，業據被告於
      原審審理時供明在卷（見原審卷第 188頁），實無為己施
      用毒品而購入淨重高達186.56公克之第一級毒品海洛因，
      況參以被告除持有量大外，更已分裝成大、中、小均「等
      量」之毒品，亦證被告係為供販賣毒品而準備。又被告所
      持有毒品數量龐大，價格不菲，尚均非彭榮吉或麥錦輝所
      寄放，已如前述，則被告販賣海洛因予何榮華前，乃先行
      販入上開毒品而持有，亦堪予認定。
    綜上所述，被告上開所辯，顯係卸責之詞，不足採信，本件
    事證明確，其犯行堪予認定，應依法論科。
三、按毒品危害防制條例第4條第1項之販賣第一級毒品罪，不以
    販入之後復行賣出為構成要件，但使以營利為目的，將毒品
    購入或將毒品賣出，有一於此，其犯罪即經完成，均不得視
    為未遂。從而如意圖營利而販入海洛因後，第一次販賣海洛
    因與他人之行為，可認係接續原先販入之犯意而為，不論其
    行為屬既遂或未遂，應認基於單一犯意之接續行為，而僅成
    立一個販賣毒品既遂罪（最高法院91年台上字第 763號判決
    意旨參照）。故核被告所為，係犯毒品危害防制條例第 4條
    第 1項之販賣第一級毒品既遂罪。其持有毒品之低度行為，
    為販賣之高度行為所吸收，不另論罪。
四、原審以被告犯罪事證明確，予以論罪科刑，固非無見，惟查
    ：依卷存事證，足認被告確有販賣第一級毒品海洛因，而非
    單純持有，原審遽認被告僅成立持有第一級毒品罪，尚有未
    合。檢察官上訴意旨執此指摘原判決不當，為有理由，應由
    本院將原判決關於持有第一級毒品暨定執行刑部分均撤銷，
    爰審酌被告有事實欄所載之犯罪科刑及執行情形，有本院被
    告全國前案紀錄表附卷可稽，可徵被告甚曾因販賣運輸毒品
    犯行，經法院判處無期徒刑確定，竟仍不知悔改，於假釋期
    間內，復為本件販賣第一級毒品海洛因之犯行，且依查扣之
    海洛因數量合計淨重高達186.56公克，顯見被告為圖私利，
    罔顧國民身體健康，嚴重破壞社會秩序，其惡行重大，及其
    犯罪後猶一再飾詞不知悔悟等一切情狀，量處如主文第 2項
    所示之刑，並依法宣告褫奪公權終身，以示懲儆。扣案之海
    洛因共計50包（合計淨重186.56公克）係本案查獲之第一級
    毒品，不問屬於犯人與否，均應依毒品危害防制條例第18條
    第 1項前段之規定宣告沒收銷燬之。另扣案之第一級毒品海
    洛因50包，其外包裝袋夾鍊袋50個（包裝淨重 17.23公克）
    及包裝海洛因用之紅包袋4個、薪資袋1個和塑膠袋 1個，有
    防止毒品裸露、逸出及便於攜帶之功用，及供聯絡本件販毒
    之 0000000000號行動電話一支（含SIM卡），係被告供販賣
    第一級毒品海洛因所用之物，均應依毒品危害防制條例第19
    條第1項之規定宣告沒收。至於扣案之記事本1本、行動電話
    1支、現金14,800元、呼叫器1個、名片 5張，與本案並無關
    連，亦非違禁物，爰不另為沒收之諭知。
五、臺灣士林地方法院檢察署檢察官94年度偵緝字第 288號移送
    併辦意旨略以：被告於93年3月1日17時55分許持有第一級毒
    品海洛因 2包（法務部調查局鑑驗秤重3.32公克），為警在
    台北縣三重市○○路33巷口查獲，因認被告此涉犯持有第一
    級毒品罪，為本件販賣第一級毒品之階段行為，屬法律上一
    罪關係，而移送原審併辦云云，惟按刑法上之吸收犯，係指
    犯罪之性質上，其罪名之觀念中當然包含他行為者而言，亦
    即所發生之數個犯罪事實之間，依犯罪之性質及一般日常生
    活之經驗判斷，一方可以包含於他方犯罪觀念之中，遂逕行
    認定一方之罪，而置屬於實行階段性之他方於不論；其中吸
    收犯中之高度行為吸收低度行為，係以犯罪行為之發展，依
    其在刑法上之評價程度，得分為若干階段，即循序而進之行
    為，其前行之低度行為不外使後行之高度行為易於實現，則
    後行之高度行為內容，實已涵蓋低度行為之結果，故高度行
    為當然吸收低度行為，其前後行為，在形態上雖屬分別獨立
    ，但從同一法益之侵害觀點而言，具有必然之附隨關係，亦
    即具有階段之貫通性，禁止為雙重評價而應為單一之評價，
    若數個事實行為，犯意各別，被害法益不同，既無階段貫通
    之附隨關係，自不生後行為吸收前行為之關係，應視行為人
    主觀之犯意而分別論以連續犯或數罪併罰。查上開併辦部分
    所扣得第一級毒品海洛因2包，重量僅 3.32公克，數量尚少
    ，而被告於法院審理時亦堅決否認有此販賣之犯行，自無從
    遽認被告成立販賣第一級毒品罪，則被告持有上開毒品之目
    的，既非意在販賣，即無由與上開論罪科刑之販賣第一級毒
    品罪，成立法律上一罪之吸收關係，應退回予原檢察官續行
    偵辦。
據上論斷，應依刑事訴訟法第369條第1項前段、第364條、第299
條第1項前段，毒品危害防制條例第4條第1項、第18條第1項前段
、第19條第1項，刑法第11條、第37條第1項，判決如主文。
本案經檢察官鄭富銘到庭執行職務。
中    華    民    國    95    年    4     月    11    日
                  刑事第一庭審判長法  官  蔡 長 溪
                                  法  官  林 俊 益
                                  法  官  陳 春 秋
以上正本證明與原本無異。
如不服本判決，應於收受送達後10日內向本院提出上訴書狀，其
未敘述上訴之理由者並得於提起上訴後10日內向本院補提理由書
（均須按他造當事人之人數附繕本）。
                                  書記官  李 家 敏
中    華    民    國    95    年    4     月    14    日
附錄：本案論罪科刑法條全文
製造、運輸、販賣第一級毒品者，處死刑或無期徒刑；處無期徒
刑者，得併科新臺幣一千萬元以下罰金。
製造、運輸、販賣第二級毒品者，處無期徒刑或七年以上有期徒
刑，得併科新臺幣七百萬元以下罰金。
製造、運輸、販賣第三級毒品者，處五年以上有期徒刑，得併科
新臺幣五百萬元以下罰金。
製造、運輸、販賣第四級毒品者，處三年以上十年以下有期徒刑
，得併科新臺幣三百萬元以下罰金。
製造、運輸、販賣專供製造或施用毒品之器具者，處一年以上七
年以下有期徒刑，得併科新臺幣一百萬元以下罰金。
前五項之未遂犯罰之。


司法院資訊處製作；財團法人民間司法改革基金會備份。
